ru: Конструкция зубочистки: Плоский; Круглый; Другой
sk-SK: Dizajn špáradla: Rovný; Okrúhly; Iné
zh-CN: 牙签设计: 扁平的; 圆头; 其他
pl: Forma wykałaczki: Płaski; Runda; Pozostałe
nb: Utforming på tannpirker: Flat; Rund; Annen
de: Zahnstocher-Design: Flach; Rund; Sonstiges
fr: Design du cure-dents: Plate; Rond; Autre
hu: Fogpiszkáló kialakítása: Lapos; Kerek; Egyéb
ja: 楊枝の種類: フラット; ラウンド; その他
nl: Ontwerp tandenstoker: Vlak; Rond; Andere
es: Diseño del palillo de dientes: Puro; Redondo; Otros
vi: Thiết kế tăm: Phẳng; Mũi giày tròn; Khác
tr: Kürdan tasarımı: Düz; Yuvarlak; Diğer
ro-RO: Design scobitoare: Plată; Rotundă; Altele
cs: Tvar párátka: Plochý; Oválná; Jiné
pt-PT: Design do palito: Plano; Redondo; Outro
bg-BG: Дизайн на клечка за зъби: Плоскa; Кръгла; Други
hr-HR: Dizajn čačkalice: Ravni; Okrugli; Ostalo
sl-SI: Zasnova zobotrebca: Ravna; Okrogla; Drugo
sv: Design på tandpetare: Platt; Rund; Annat
en: Toothpick design: Flat; Round; Other
lt-LT: Dantų krapštuko dizainas: Plokščias; Apvalus; Kita
el: Σχέδιο οδοντογλυφίδας: Επίπεδη; Στρογγυλό; Άλλο
da: Tandstikdesign: Flad; Rund; Andet
ko: 이쑤시개 디자인: 플랫; 라운드; 기타
pt-BR: Formato do palito de dente: Plana; Redondo; Outro
fi: Hammastikun muotoilu: Tasainen; Pyöreä; Muu
th: ออกแบบไม้จิ้มฟัน: ราบ; ทรงกลม; อื่นๆ
zh-TW: 牙籤設計: 平坦; 圓頭; 其他
it: Modello di stuzzicadenti: Piatto; Rotondo; Altro